【裁判字號】    89,易,1117
【裁判日期】    890605
【裁判案由】    毒品危害防制條例
【裁判全文】
台灣板橋地方法院刑事判決                        八十九年度易字第一一一七號
    公  訴  人  臺灣板橋地方法院檢察署檢察官
    被      告  甲○○
右列被告因違反毒品危害防制條例案件，茲經檢察官提起公訴（八十九年度毒偵字第
一二三號、毒偵緝字第一六一號、第一六二號），本院判決如左：
    主  文
甲○○連續施用第二級毒品，累犯，處有期徒刑陸月，如易科罰金，以參佰元折算壹
日。查獲之毒品安非他命殘渣（殘留於吸食器內，量微無法稱重）沒收銷燬；吸食器
貳組沒收。
    事  實
一、甲○○前於民國八十六年間，因違反麻醉藥品管理條例及竊盜案件，經本院以八
    十五年度易字第四九八一號判決分別判處有期徒刑六月及五月，應執行有期徒刑
    十月確定，於八十六年九月十日執行完畢；又於八十七年間因竊盜案件，經本院
    以八十七年度易字第二○七五號判決判處有期徒刑四月確定，於八十八年一月十
    一日執行完畢。詎猶不知悔改，於八十八年四月間，因施用第二級毒品安非他命
    案件，經本院以八十八年度毒聲字第二四三二號裁定將其送台灣台北看守所附設
    勒戒處所觀察勒戒後，認無繼續施用毒品傾向，業由台灣板橋地方法院檢察署檢
    察官於八十八年四月二十八日以八十八年度偵字第九七九八號為不起訴處分確定
    。詎於觀察勒戒釋放出所後，又基於概括之犯意，自八十八年七月初某日起，至
    八十九年一月二十一日止，在位於台北縣三重市○○○路十九巷八號之東海賓館
    、同市○○路○段四九號四樓之三和大旅社、同市○○○路之勝利旅社、及同市
    ○○路○段附近之某公園廁所內等處，連續施用第二級毒品安非他命多次。嗣先
    於八十八年八月七日二十三時許，為警在上揭東海賓館二○五室查獲，並扣得其
    所有供吸食安非他命所用之吸食器一組（內含安非他命殘渣，量微無法稱重）；
    再於八十八年十月四日二十一時三十分許，為警在上開三和大旅社五○二室查獲
    ，並起獲其所有供吸食安非他命所用之吸食器一組；又於八十八年十二月一日二
    十時許，為警在臺北縣三重市○○街二五○號三樓查獲。嗣因傳拘未著，經台灣
    板橋地方法院檢察署發佈通緝，於八十九年一月二十二日八時三十分許，為警緝
    獲到案，經依本院八十八年度毒聲字第五六八三號裁定將其送台灣台北看守所附
    設勒戒處所觀察勒戒後，認有繼續施用毒品之傾向。
二、案經台北縣警察局三重分局、土城分局報告及臺北市政府警察局移送臺灣板橋地
    方法院檢察署察官偵查起訴。
    理  由
一、訊之被告甲○○對於右揭時、地連續施用第二級毒品安非他命之事實坦承不諱，
    又被告於八十八年八月七日二十三時五十分許、八十八年十月四日二十三時十五
    分許、八十八年十二月二日十三時十分許，先後經警採集尿液送台北縣衛生局、
    台北市立療養院檢驗結果，皆呈安非他命陽性反應，有台北縣衛生局八十八年八
    月二十日北縣衛六字第四八二三○號煙毒尿液煙毒檢驗成績書、臺北縣警察局三
    重分局查獲煙毒案件被移送者姓名代碼對照表、八十八年十月二十一日北縣衛六
    字第六二○四七號煙毒尿液煙毒檢驗成績書、臺北縣警察局土城分局毒品案被移
    送者姓名代表對照表、台北市立療養院八十八年十二月八日煙毒尿液檢驗報告書
    、臺北市政府警察局刑事警察大隊毒品案尿液委驗單各一紙在卷可按，復有安非
    他命殘渣及吸食器二組扣案可稽，足認被告前揭自白應與事實相符。再被告前因
    施用第二級毒品安非他命案件，經本院裁定送觀察、勒戒結果，認無繼續施用毒
    品之傾向，由臺灣板橋地方法院檢察署檢察官於八十八年四月二十八日以八十八
    年度偵字第九七九八號不起訴處分確定，有不起訴處分書影本附卷可參，另被告
    因本件施用第二級毒品安非他命犯行，再經本院以八十八年度毒聲字第五六八三
    號裁定送觀察、勒戒結果，認有繼續施用毒品之傾向，亦有上開本院裁定及臺灣
    臺北看守所附設勒戒處所八十九年二月三日出具之有無繼續施用毒品傾向證明書
    在卷足據。被告於檢察官依毒品危害防制條例第二十條第二項規定為不起訴之處
    分後，五年內再犯同條例第十條第二項之施用第二級毒品罪，經觀察勒戒後，認
    有繼續施用毒品之傾向，事證明確，被告犯行堪以認定。
二、核被告甲○○所為，係犯毒品危害防制條例第十條第二項之施用第二級毒品罪。
    被告持有第二級毒品安非他命之低度行為，為施用第二級毒品安非他命之高度行
    為所吸收，不另論罪。被告先後多次犯行，時間緊接，所犯係構成要件相同之罪
    ，顯係基於概括犯意反覆為之，應依連續犯論處，並加重其刑。被告前於八十六
    年間，因違反麻醉藥品管理條例及竊盜案件，經本院以八十五年度易字第四九八
    一號判決分別判處有期徒刑六月及五月，應執行有期徒刑十月確定，於八十六年
    九月十日執行完畢；又於八十七年間因竊盜案件，經本院以八十七年度易字第二
    ○七五號判決判處有期徒刑四月，於八十八年一月十一日執行完畢，有臺灣高等
    法院檢察署刑案紀錄簡覆表在卷足參，其於受有期徒刑執行完畢後五年內再犯本
    件有期徒刑以上之罪，為累犯，應依刑法第四十七條規定加重其刑，並遞加之。
    審酌被告之素行、犯罪之動機、目的、手段、犯罪所生之危害及犯後之態度等一
    切，量處如主文所示之刑，並諭知易科罰金之標準。扣案於臺北縣三重市○○○
    路一九巷八號東海賓館查獲內含安非他命殘渣之吸食器一組，及同縣市○○路○
    段四九號四樓三和大旅社查獲之吸食器一組，雖非專供施用毒品之器具，惟係被
    告所有供其施用第二級毒品安非他命犯罪所用之物，業據被告供明在卷，應依刑
    法第三十八條第一項第二款之規定沒收，至殘留於前開吸食器內之安非他命殘渣
    （量微無法稱重），係查獲之毒品，應沒收銷燬之。另警方於八十八年十二月一
    日在臺北縣三重市○○街二五○號三樓查扣之安非他命三包（毛重二點一公克，
    淨重一點七公克）及吸食器三組，並非被告所有，而係當時同被查獲之陳建明所
    有，被告亦未在上開大智街之處所施用安非他命，此迭據被告於警訊、偵查及本
    院審理中供明一致在卷，參以上開物品係於陳建明位於臺北縣三重市○○街二五
    ○號三樓住處之廁所洗手臺凹槽及房間內所扣得，堪信被告所供上開物品非其所
    有尚非虛妄，該等安非他命及吸食器既非被告所有之物，復與被告施用第二級毒
    品之犯行無關，是以均不在本件被告宣告刑項下宣告沒收銷燬，附此敘明。
據上論斷，應依刑事訴訟法第二百九十九條第一項前段，毒品危害防制條例第十條第
二項、第二十條第三項、第十八條第一項前段，刑法第十一條前段、第五十六條、第
四十七條、第四十一條、第三十八條第一項第二款，罰金罰鍰提高標準條例第二條，
判決如主文。
本案經檢察官呂永魁到庭執行職務。
中      華      民      國        八十九      年      六    月    五    日
                                     台灣板橋地方法院刑事第二庭
                                         審判長法  官  梁  宏  哲
                                               法  官  潘  長  生
                                               法  官  楊  博  欽
右正本證明與原本無異
如不服本判決，應於送達後十日內，向本院提出上訴狀。
                                               書記官  韓  毓  寧
附錄本案論罪科刑法條：
毒品危害防制條例第十條
施用第一級毒品者，處六月以上五年以下有期徒刑。
施用第二級毒品者，處三年以下有期徒刑。


司法院資訊處製作；財團法人民間司法改革基金會備份。
